【裁判字號】    89,易,2392
【裁判日期】    891212
【裁判案由】    賭博
【裁判全文】
臺灣臺南地方法院刑事判決                        八十九年度易字第二三九二號
    公  訴  人  臺灣台南地方法院檢察署檢察官
    被      告  甲○○
                丁○○
                乙○○
                丙○○
右列被告等因賭博案件，經檢察官提起公訴（八十九年度偵字第八五二八號），本院
判決如左：
    主  文
甲○○共同以賭博為常業，處有期徒刑陸月，併科罰金伍仟元。有期徒刑如易科罰金
，罰金如易服勞役，均以參佰元折算壹日。
乙○○、丙○○共同以賭博為常業，均處有期徒刑參月，如易科罰金，均以參佰元折
算壹日，均緩刑貳年。
丁○○在公眾得出入之場所賭博財物，處罰金貳仟元，如易服勞役，以參佰元折算壹
日。
扣案之電動賭博機具參拾台（含「金明星」壹拾貳台、「王牌對決」參台、「台灣大
老二」貳台、「皇冠迷十三」伍台、「賓果馬戲團」壹台、「滿貫大亨」柒台）及金
明星積分板壹塊、賓果積分板壹塊、滿貫大亨積分板壹塊、賭資貳萬肆仟參佰元、賓
果營業表參張、積分卡：一千分拾柒張、五百分拾捌張、一百分伍拾陸張、客人積分
卡參張、日報表壹張，均沒收。
    事  實
一、甲○○意圖營利，未依電子遊藝場業管理條例規定辦理營利事業登記，而於民國
    八十九年七月一日向黃亦薇購買位於台南市○○路○段一六七號之福星遊藝場，
    且自八十九年七月一日起，至八十九年七月十八日止，於公眾得出入場所之前開
    福星遊藝場內經營電子遊戲場業，擺設電動遊戲機三十台（含「金明星」十二台
    、「王牌對決」三台、「台灣大老二」二台、「皇冠迷十三」五台、「賓果馬戲
    團」一台、「滿貫大亨」七台），並以此機具與丁○○等不特定人賭博財物，且
    自同年月十七日起，以月薪新台幣（下同）二萬八千元之薪資僱用乙○○及丙○○，三人共同基於常業賭博犯意聯絡，由乙○○及丙○○負責向顧客收錢、開洗
    分、換取寄分卡及兌換現金。其賭法為：凡參與賭博者，以一百元以上之金額開
    分，並分別以金明星水果盤一比三十、滿貫大亨十比一、王牌對決一比五、台灣
    大老二及十三張一比一、馬戲團一比五等比例押注，如押中，賭客可得不等倍數
    之分數，並得以所贏得之分數換取寄分卡，再持該寄分卡再玩或以之兌換現金；
    不中，則押注金歸甲○○所有，以此方式獲取利益，並以之為常業。嗣於八十九
    年七月十八日上午三時三十分許，為警當場查獲賭客丁○○，在上開福星遊藝場
    以前開賭法把玩機具賭博財物，並扣得上開電動賭博機具三十台及金明星積分板
    一塊、賓果積分板一塊、滿貫大亨積分板一塊、賭資二萬四仟三百元、賓果營業
    表三張、積分卡：一千分十七張、五百分十八張、一百分五十六張、客人積分卡
    三張、日報表一張。
二、案經台南市警察局第四分局報告臺灣台南地方法院檢察署檢察官偵查起訴。
    理  由
一、右揭犯罪事實，訊據被告甲○○、乙○○、丙○○及丁○○於偵審中分別承認經
    營前開遊藝場、受雇於被告甲○○負責收錢、開洗分及把玩電動玩具等情事，惟
    被告四人均矢口否認涉有賭博罪嫌，均辯稱：扣案電動玩具之把玩純屬娛樂，賭
    客所贏得之分數僅能兌換寄分卡，而不能兌換現金云云。惟查：(1)右揭犯罪事實
    業據被告乙○○、丙○○及丁○○於偵查中自承不諱，並有扣案電動賭博機具三
    十台及金明星積分板一塊、賓果積分板一塊、滿貫大亨積分板一塊、賭資二萬四
    仟三百元、賓果營業表三張、積分卡：一千分十七張、五百分十八張、一百分五
    十六張、客人積分卡三張、日報表一張等物在卷足憑。(2)被告丁○○於偵查中自
    承：「八十九年七月十八日凌晨三點左右去玩金明星水果盤。」、「最後贏到積
    分五萬四千分，向乙○○兌換一千八百元。」、（扣案一千八百元是否乙○○拿
    給你的？）「是的」等語，核與被告乙○○於偵查中自承：（八十九年七月十八
    日凌晨三時三十分許，丁○○打完金明星贏得積分五萬四千分，跟你兌換現金一
    千八百元？）「有給他。」等語相符。（均參見偵卷第十一頁），足見賭客於福
    星遊藝場所贏得之分數，確可換得現金。參以被告甲○○自承每日收入多則二萬
    多元，少亦有五、六千元，且扣案機具達三十台之多，足見遊藝場經營規模相當
    龐大。衡諸常情，若僅為純娛樂，計分卡不得兌換現金，如何吸引大量客源，擁
    有如此龐大之經營所得？被告甲○○辯稱賭客僅能贏取積分，不能兌換現金云云
    所辯，與社會常情顯不相符，不足採信；另被告乙○○與被告丁○○於本院調查
    時雖均辯稱八十九年七月十八日為警查獲時，被告丁○○係持所贏得分數之寄分
    卡向被告乙○○兌換其他電動玩具之卡片，以繼續把玩電動玩具云云，惟被告丁○○若僅係欲以贏得之分數續行把玩店內其他電動玩具，被告乙○○逕以被告丁○○所得分數在其他電動玩具開分為已足，何庸交付現金予被告丁○○？被告丁○○與乙○○所辯與常情顯有不符，尚無可採。另被告丙○○上班時日雖短，惟
    其在該店內工作，焉有不知其店內電動玩具可兌換現金情事之理？參諸與被告丙○○同日受雇之被告乙○○僅上班二日，亦知兌換現金予被告丁○○等情，尚難
    僅以被告丙○○上班時日尚短，即認被告丙○○就前開遊藝場內賭博犯行毫不知
    情。被告丙○○所辯，尚無可採。被告四人犯行明確，堪以認定。
二、按刑法上所謂常業犯，係指反覆以同種類之行為目的之社會活動職業性犯罪而言
    ，亦即恃犯罪以維生，縱令同時兼操持其他職業，仍無礙其為常業犯罪，非謂常
    業犯必須別無其他正當職業始克構成，最高法院八十二年台上字第二０七一號著
    有判例可資參照。被告甲○○於偵查中自承靠經營該電動遊藝場收入為生；被告
    乙○○及丙○○於本院審理時自承均以每月二萬八千元之報酬受雇於被告甲○○
    ，且除此外，並無其他工作，足認被告乙○○及丙○○二人均係恃此為生，是為
    常業犯。而其二人之工作內容均為負責開洗分及兌換寄分卡、現金等事，係參與
    賭博罪構成要件之行為。另查被告甲○○未依電子遊戲場業管理條例辦理營利事
    業登記，即行經營電子遊戲場，是核被告甲○○、乙○○及丙○○三人所為，均
    係犯刑法第二百六十七條之常業賭博罪；被告甲○○另違反電子遊戲場業管理條
    例第十五條之規定，應依同條例第二十二條之規定處罰之。被告丁○○所為係犯
    同法第二百六十六條第一項前段之賭博罪。被告甲○○與乙○○及丙○○三人就
    常業賭博部分犯行間，有犯意聯絡及行為分擔，均為共同正犯。被告甲○○以一
    行為觸犯前開二罪名，為想像競合犯，應依刑法第五十五條前段，從一重之刑法
    第二百六十七條常業賭博罪處斷，公訴意旨認被告甲○○違反前開二罪間，具方
    法結果之牽連關係，為牽連犯，尚有未洽。爰審酌被告甲○○經營規模甚鉅、時
    間尚短，犯罪後，否認犯行之態度；被告乙○○、丙○○受人僱用時日甚短，犯
    後於偵查中坦承不諱卻於本院審理中翻異其詞、被告丁○○，於偵查中坦承不諱
    ，復於本院審理時，翻異其詞之態度等一切情狀，量處如主文所示之刑，並分別
    諭知易科罰金及易服勞役之標準。又被告丙○○及乙○○二人前未曾受有期徒刑
    以上刑之宣告，有台灣高等法院被告全國前案紀錄表一份在卷可憑，其經此教訓
    後，應知所警惕，信無再犯之虞，本院因認所宣告之刑以暫不執行為適當，併諭
    知緩刑二年，以勵自新。扣案之電動賭博機具三十台為賭博之器具、二萬四千三
    百元為賭資，均應依刑法第二百六十六條第二項規定沒收；金明星積分板一塊、
    賓果積分板一塊、滿貫大亨積分板一塊、賓果營業表三張、積分卡：一千分十七
    張、五百分十八張、一百分五十六張、客人積分卡三張、日報表一張等物均為被
    告甲○○所有供犯罪所用之物，應依刑法第三十八條第一項第二款法宣告沒收之
    。
據上論斷，應依刑事訴訟法第二百九十九條第一項前段，電子遊戲場業管理條例第十
五條、第二十二條，刑法第十一條前段、第二十八條、第二百六十六條第一項前段、
第二項、第二百六十七條、第五十五條前段、第四十一條、第四十二條第二項、第七
十四條第一款、第三十八條第一項第二款，罰金罰鍰提高標準條例第一條前段，第二
條，判決如主文。本案經檢察官吳佳齡到庭執行職務。
中      華      民      國    八十九    年    十二    月    十二      日
                                  臺灣臺南地方法院刑事第四庭
                                          法  官    卓  穎  毓
右正本證明與原本無異。
如不服本判決，應於判決送達後十日內，向本院提出上訴狀。
                                          書記官    黃  子  起
中      華      民      國    八十九    年    十二    月    十四      日
附錄法條：
刑法第二百六十六條第一項：
在公共場所或公眾得出入之場所賭博財物者，處一千元以下罰金，但以供人暫時娛樂
之物為賭博者，不在此限。
當場賭博之器具與在賭檯或兌換籌碼處之財物，不問屬於犯人與否，沒收之。
刑法第二百六十七條：
以賭博為常業者，處二年以下有期徒刑，得併科一千元以下罰金。、


司法院資訊處製作；財團法人民間司法改革基金會備份。
